臺灣高雄地方法院刑事判決　　　　　　　　　　　　九十三年度易字第一三八五號
　　公　訴　人　臺灣高雄地方法院檢察署檢察官
　　被　　　告　丙○○
　　被　　　告　戊○○　男　四.
右列被告因傷害等案件，經檢察官提起公訴（九十三年度偵字第一０三二一號）
，本院判決如左：
    主  文
丙○○傷害人之身體，處拘役肆拾日，如易科罰金以參佰元折算壹日。又連續以加害
身體之事，恐嚇他人致生危害於安全，處有期徒刑參月，如易科罰金以參佰元折算壹
日。
戊○○無罪。
    事  實
一、丙○○與丁○○間因有房屋法拍仲介糾紛，而有嫌隙。於民國九十三年四月十二
    日下午四時許，前往丁○○位於高雄市○○區○○路九十九號辦公處所，欲解決
    房屋仲介糾紛，未料丁○○拒絕處理，因而心生不滿，竟基於傷害之犯意，以腳
    踼丁○○之右大腿，致丁○○受有右大腿挫傷之傷害。丙○○又另行起意，基於
    恐嚇之概括犯意，於前揭時地，向丁○○恐嚇稱：要讓你全家死光光等語，復於
    九十三年四月十三日或十四日某時，以電話撥打至丁○○前揭辦公處所，適由丁○○之同事林噯妏接聽，丙○○要求林噯妏向丁○○轉達要丁○○上班時小心點
    等語，以加害生命、身體之事恐嚇丁○○，致丁○○因前揭惡害通知因而心生畏
    懼，致生危害於安全。
二、案經丁○○訴由高雄縣警察局林園分局報請台灣高雄地方法院檢察署檢察官偵查
    起訴。
    理  由
甲、有罪部分：
一、訊據被告丙○○矢口否認有前揭傷害及恐嚇事實，然右揭事實業據證人即被害人
    丁○○於警訊指訴綦詳，被告丙○○對於證人丁○○之警訊筆錄證據能力亦不爭
    執，被告丙○○復不否認九十三年四月十二日下午四時許，有至證人丁○○位於
    高雄市○○區○○路九十九號辦公處所，並與丁○○發生爭執，並有以腳踼丁○○，但係出於正當防衛而為之，事後並有打電話給丁○○等情（參見本院審理卷
    第二十頁），而證人丁○○受有傷害之事實並有大仁醫院九十三年四月十二日出
    具之診斷證明書，載明丁○○受有右大腿挫傷之傷害可資佐證。另證人林噯呅於
    偵查時證述於九十三年四月十二日下午四時許，被告丙○○要離開丁○○辦公處
    所時確實有說要讓她全家死光光，事隔一、二天後亦有打電來要其轉達丁○○上
    班小心點等語（參見偵查卷第十九頁），此外當時在場之證人龔俊銘證述有看見
    被告丙○○以腳踼丁○○，並於離去時有對於丁○○說要讓她全家死光光等情（
    參見偵查卷第十九頁），核與證人丁○○指訴之情節相符，被告丙○○雖辯稱其
    傷害行為出於正當防衛，然其又自承丁○○並未有傷害之行為（參見偵查卷第八
    頁），是以，案發當時證人丁○○並無對被告丙○○有何不法侵害之行為存在，
    自與正當防衛之構成要件未合，無從阻卻被告丙○○傷害行為之違法性。綜上，
    被告丙○○所辯，不足採信，本件事證明確，被告丙○○傷害及恐嚇之犯行洵堪
    認定。
二、核被告丙○○所為，係犯刑法第二百七十七條第一項之普通傷害罪及第三百零五
    條之恐嚇危害安全罪。被告丙○○先後二次恐嚇犯行，時間緊接，觸犯同一罪名
    ，顯係基於概括犯意而為，應依連續犯之規定論以一罪，並依法加重其刑。又被
    告丙○○所犯上開二罪，犯意各別，行為互殊，應予分論併罰。爰審酌被告丙○○之素行狀況、犯罪動機、手段、所生傷害之程度及犯罪後態度等一切情狀，分
    別量處如主文所示之刑，並均諭知易科罰金之折算標準。
乙、無罪部分：
一、公訴意旨另以：被告戊○○與丙○○共同基於傷害之犯意聯絡，於民國九十三年
    四月十二日下午四時許，由戊○○駕駛自小客車搭載丙○○，前往丁○○位於高
    雄市○○區○○路九十九號辦公處所，再由丙○○下車，以腳踢丁○○之右大腿
    ，致丁○○受有右大腿挫傷之傷害，因認被告戊○○所為，犯有刑法第二百七十
    七條第一項之罪嫌。
二、按犯罪事實應依證據認定之，無證據不得認定其犯罪事實；又不能證明被告犯罪
    或其行為不罰者，應諭知無罪之判決，刑事訴訟法第一百五十四條第二項、第三
    百零一條第一項分別定有明文。訊據被告戊○○堅決否認有何傷害犯行，辯稱：
    伊於九十三年四月十二日下午四時許，並未載被告丙○○前往丁○○之辦公處所
    ，根本未參與毆打丁○○等語。公訴意旨認被告戊○○涉有前開罪嫌，無非係以
    證人龔俊銘之證述為其主要論據。
三、經查：證人丁○○於警、偵訊時均未證述於九十三年四月十二日下午四時許，有
    看見被告戊○○出現在其高雄市○○區○○路九十九號辦公處所等語，另外被告
    丙○○亦供述案發當時只有其一人前往等語（參見偵查卷第七頁），此外，復有
    證人乙○○於本院審理時到庭證述被告戊○○案發當時與其在高雄市○○路五五
    巷一之三號打麻將等情（參見本院審理卷第三十九頁），是以，被告戊○○是否
    確有陪同被告丙○○至案發現場，即非無疑。而證人龔俊銘於警訊中係證述被告
    戊○○要求其與郭佳輝至丁○○公司，要將丁○○押走，並向丁○○拿新台幣（
    下同）十萬六千元，事成要給三萬元報酬等語（參見警卷第四頁），復於九十三
    年六月二十八日下午二時四十三分偵訊時亦為相同之證述，是以，倘若證人龔俊
    銘所言屬實，被告戊○○亦非基於傷害之犯意聯絡及行為分擔，而係妨害自由或
    擄人勒贖，況且證人龔俊銘亦證述並未同意被告戊○○之提議，被告戊○○並未
    出現於丁○○辦公處所，然證人龔俊銘卻又與被告丙○○一同前往丁○○前揭辦
    公處所，究竟所為何事，實非令人無疑。綜上所述，被告戊○○並未出現於案發
    現場，在客觀上自無從有何傷害行為之分擔，而在主觀上，縱認證人龔俊銘所言
    屬實，則被告戊○○亦未與被告丙○○有何傷害之犯意聯絡，既無積極證據足認
    被告戊○○就被告丙○○之前揭傷害犯行有何犯意聯絡及行為分擔，即難遽以共
    同傷害之罪責相繩，不能證明被告戊○○犯罪，自應依法諭知無罪之判決。
據上論斷，應依刑事訴訟法第二百九十九條第一項前段、第三百零一條第一項，刑法
第五十六條、第二百七十七條第一項、第三百零五條、第四十一條第一項前段，罰金
罰鍰提高標準條例第一條前段、第二條，判決如主文。
本案經檢察官甲○○到庭執行職務。
中    華    民    國      九十三     年      十二     月    三十一      日
                                 臺灣高雄地方法院刑事庭
                                     審判長法官  邱明弘
                                           法官  胡宜如
                                           法官  廖建瑜
右正本證明與原本無異。
如不服本判決，應於收受送達後十日內向本院提出上訴書狀。
　　　　　　　　　　　　　　　　　　　　　書記官 王世雄
中    華    民    國      九十三     年      十二     月    三十一      日
附錄本判決論罪法條
中華民國刑法第二百七十七條
(普通傷害罪)
傷害人之身體或健康者，處三年以下有期徒刑、拘役或一千元以下罰金。
